臺灣基隆地方法院刑事判決　　　　　　　 96年度易字第339號
公　訴　人　臺灣基隆地方法院檢察署檢察官
被　　　告　丙○○
上列被告因竊盜案件，經檢察官聲請以簡易判決處刑（96年度偵
字第2643號），本院認為不宜，改依通常程序進行審理，被告並
於準備程序進行中為有罪之陳述，本院乃裁定以簡式審判程序進
行審理，並判決如下：
    主  文
丙○○攜帶兇器，踰越牆垣竊盜，累犯，處有期徒刑柒月，減為
有期徒刑月又拾伍日，如易科罰金，以新臺幣壹仟元折算壹日
。
    事  實
一、丙○○前犯偽造文書案件，經臺灣士林地方法院以94年度簡
    字第156 號判決有期徒刑五月確定，民國94年11月7 日發監
    執行、95年3 月9 日執行完畢。
二、96年4 月8 日（星期日）上午9 時，丙○○途經「基隆市○
    ○街12巷6 號」之獨棟建物，適見該棟建物因內部整修以致
    無人住居，復見用以圈圍庭院暨劃分內、外之矮牆1 堵高不
    盈尺（牆高約100 公分），乃萌生為自己不法所有之意圖暨
    竊盜他人財物之故意，趁土木師傅甲○○於假日（星期日）
    休工而未在現場之機會，逕自翻越上開矮牆，繼而隨手拿取
    甲○○因施工所需而取放在地、客觀上足以對人之生命、身
    體構成威脅之「一字型螺絲起子」1 支，用以拆卸業經安裝
    在該址2 樓及3 樓之鋁門各1 片，藉此方式將上開鋁門2 片
    置於自己實力支配之下；丙○○攜帶兇器踰越牆垣竊盜得手
    後，又逕將自己行竊所用之「一字型螺絲起子」1 支丟放原
    地，繼而循來時路，先將自己竊盜所得之鋁門1 片攜往基隆
    市○○路119 巷內藏放，再於同日上午11時，攜同他片鋁門
    前往基隆市○○○路113 巷13號之勤成五金行，以新臺幣（
    下同）300 元之對價，將上開鋁門1 片出售予不知情之負責
    人柯敏雄（按：柯敏雄係勤成五金行之實際負責人，至其登
    記名義人則為柯敏雄之妻潘金蘭），並將得款花用一空。嗣
    則為警依勤成五金行登記之鋁門變賣情節通知丙○○到案說
    明，繼而循線於基隆市○○路119 巷內起獲丙○○未及變賣
    之鋁門1 片（業已發還甲○○），始悉上情。
二、案經基隆市警察局第一分局移送臺灣基隆地方法院檢察署檢
    察官偵查後，向本院聲請以簡易判決處刑，經本院職權改依
    通常程序進行審理。
    理  由
一、程序事項
  (一)查檢察官雖以如本判決事實欄所載之犯罪事實暨刑法第三百
    二十一條第一項第二款、第三款之法條罪名，向本院聲請逕
    以簡易判決處刑。然刑法第三百二十一條第一項首係「六月
    以上、五年以下有期徒刑」之罪；佐以本案被告丙○○查有
    如前所述之犯罪科刑暨刑之執行紀錄，此觀臺灣高等法院被
    告前案紀錄表所載內容自明，則其所得受科刑範圍之宣告，
    當已核與刑事訴訟法第四百四十九條第三項規定不符。爰職
    權改依通常程序進行審理，俾期訴訟程序之適法。
  (二)又本件雖經本院職權改依通常程序進行審理，然查，刑事訴
    訟法第二百八十四條之一：「除簡式審判程序、簡易程序及
    第三百七十六條第一款、第二款所列之罪之案件外，第一審
    應行合議審判。」實業於本案繫屬（96年5 月29日；即檢察
    官向本院聲請以簡易判決處刑之案經繫屬時間）以前經公布
    施行；兼以本案起訴之法條罪名，復與刑事訴訟法第三百七
    十六條第一款、第二款規定相符，是其當有首開規定之適用
    。即本案雖經改依通常程序進行審理，然其法院組織當仍係
    獨任審判無誤。
  (三)再者，本案被告之所犯，既非為死刑、無期徒刑、最輕本刑
    為三年以上有期徒刑之罪或高等法院管轄之第一審案件；尤
    以被告業於本院準備程序進行中，就被訴事實為有罪之陳述
    ，本院並曾告以簡式審判程序之旨暨當庭聽取公訴人及被告
    之意見，則本院於此準備程序進行中，依刑事訴訟法第二百
    七十三條之一第一項規定，就此獨任審判之審理程序裁定改
    行簡式審判，依法自亦洵無違誤。又本案既經改行簡式審判
    ，則其證據法則當亦不能排除刑事訴訟法第一百五十九條第
    二項前段即「不受傳聞證據法則拘束」之例外性規定之適用
    。
二、事實認定
    上開事實業據被告丙○○於本院審理時坦承在卷，核與證人
    甲○○、柯敏雄證述之情節相符，並有贓物認領保管單、勤
    成五金行收受物品登記表各1 件在卷可佐，堪認被告於本院
    審理時之任意性自白，與事實相符，可以採信。綜上，本案
    事證明確，被告如本判決事實欄所載之竊盜犯行，洵堪認定
    。
三、論罪科刑
  (一)按刑法三百二十一條第一項第三款之攜帶兇器竊盜罪，係以
    行為人攜帶兇器為其加重要件，此所謂兇器，其種類並無限
    制，凡客觀上足以對人之生命、身體安全構成威脅，具有危
    險性之兇器均屬之，且祇須行竊時攜帶此種具危險性之兇器
    為已足，並不以攜帶之初有行兇之意圖為必要（最高法院79
    年臺上字第5253號判例意旨參照），亦不以將該兇器自他地
    攜往行竊地為必要（最高法院62年臺上字第2489號判例意旨
    參照），是不問該兇器係行為人自行攜往行竊現場，或在竊
    盜現場臨時持以行竊，均應論行為人以攜帶兇器竊盜罪。查
    被告逕自翻越矮牆、隨手拾取土木師傅甲○○因施工所需而
    取放現場、客觀上足以對人之生命、身體構成威脅之「一字
    型螺絲起子」1 支，藉如本判決事實欄所載方式竊盜他人財
    物，核其所為，自係犯刑法第三百二十一條第一項第二款、
    第三款之攜帶兇器，踰越牆垣竊盜罪。
  (二)查被告曾有如前所述之犯罪科刑及刑之執行情形，此有臺灣
    高等法院被告前案紀錄表在卷可稽，其於有期徒刑執行完畢
    後，五年以內，故意再犯本起最重本刑有期徒刑以上之罪，
    為累犯，應依刑法第四十七條第一項規定加重其刑。
  (三)本院審酌被告不思正當工作以換取財物，妄想藉由竊盜方式
    不勞而獲之偏差觀念；兼衡量被告犯罪之動機、目的、被害
    人之法益侵害、被告之犯案手法、智識程度暨其已表悛悔之
    犯後態度等一切情狀，量處如主文所示之刑。末以，犯罪在
    96年4 月24日以前者，除中華民國九十六年罪犯減刑條例第
    三條第一項所列各罪經宣告死刑、無期徒刑或逾有期徒刑一
    年六月之刑而應不予減刑以外，其經宣告之有期徒刑、拘役
    或罰金各應依中華民國九十六年罪犯減刑條例第二條第一項
    減其刑期或金額二分之一。茲本案被告之犯罪時間，既在96
    年4 月24日以前（即如本判決事實欄所載之96年4 月8 日）
    ，尤以所犯法條罪名暨所受刑之宣告復俱無中華民國九十六
    年罪犯減刑條例第三條第一項所列各款規定之適用，是其當
    屬「應予減刑」之案件。爰依中華民國九十六年罪犯減刑條
    例第七條、第二條第一項第三款規定，就所宣告之有期徒刑
    減其刑期二分之一，併參酌法院辦理九十六年減刑案件應行
    注意事項所揭示意旨，於本判決之主文項下同時諭知其宣
    告刑及減得之刑，暨依中華民國九十六年罪犯減刑條例第九
    條及刑法第四十一條第一項前段規定，就其減得之刑諭知如
    主文所示之易科罰金折算標準。
  (四)扣案之「十子型螺絲起子」1 支，既非被告所有，復非被告
    供本案犯罪所用之「一子型螺絲起子」，而與本案俱無關聯
    ，此均經被告當庭辨認暨敘明在卷；從而，本院自無隨案就
    此併為宣告沒收之法律依據。特此指明。
據上論斷，應依刑事訴訟法第四百五十二條、第二百八十四條之
一、第二百七十三條之一第一項、第二百九十九條第一項前段，
刑法第三百二十一條第一項第二款、第三款、第四十七條第一項
、第四十一條第一項前段，中華民國減刑條例第二條第一項第三
款、第七條、第九條，判決如主文。
本案經檢察官乙○○到庭執行職務。
中　　華　　民　　國　　96　　年　　7 　　月　　31　　日
                  刑事第二庭法  官  王慧惠
以上正本證明與原本無異。
如不服本判決應於收受本判決後10日內向本院提出上訴書狀，其
未敘述上訴理由者，並得於提起上訴後10日內向本院補提理由書
狀（均須按他造當事人之人數附繕本）「切勿逕送上級法院」。
中　　華　　民　　國　　96　　年　　7 　　月　　31　　日
                            書記官  王一芳
附錄論罪法條：
刑法第321條第1項第2款、第3款
犯竊盜罪而有左列情形之一者，處 6 月以上、 5 年以下有期徒
刑：
一  於夜間侵入住宅或有人居住之建築物、船艦或隱匿其內而犯
    之者。
二  毀越門扇、牆垣或其他安全設備而犯之者。
三  攜帶兇器而犯之者。
四  結夥三人以上而犯之者。
五  乘火災、水災或其他災害之際而犯之者。
六  在車站或埠頭而犯之者。
